【裁判字號】    89,上易,3437
【裁判日期】    890807
【裁判案由】    賭博
【裁判全文】
臺灣高等法院刑事判決                          八十九年度上易字第三四三七號
    上  訴  人  臺灣臺北地方法院檢察署檢察官
    被      告  甲○○
右上訴人，因被告賭博案件，不服臺灣台北地方法院八十九年度易字第一四九四號，
中華民國八十九年八月七日第一審判決 (起訴案號：臺灣台北地方法院檢察署八十九
年度偵字第一○○六○號)提起上訴，本院判決如左：
    主  文
原判決撤銷。
甲○○意圖營利供給賭博場所，處有期徒刑貳月，如易科罰金，以參佰元折算壹日。
抽頭金新台幣肆佰元、麻將壹付、骰子參粒均沒收。
    事  實
一、甲○○意圖營利，自民國（下同）八十九年四月五日起，以月租新臺幣（下同）
    一萬八千元向不知情之張小玲承租門牌號碼臺北市○○區○○街一五三號二樓之
    房屋，於同年五月十六日上午，提供自己所有之麻將牌一付、骰子三粒為賭具及
    該屋（非公眾得出入之場所）為賭博場所，供同事即賭客莊耀夫、吳照鵬、林豐
    仁、高銘煌等四人，以一底六百元，一臺一百元之方式賭博財物，並約定抽頭方
    法為每自摸一次抽頭一百元，每一圈抽頭四百元（公訴人誤為每四圈抽頭一百元
    ）。嗣於八十九年五月十六日上午十時十五分許，在上址為警查獲，並扣得賭具
    麻將牌一付、骰子三個、抽頭金四百元及賭資二萬三千元（分別係吳照鵬所有七
    百元、高銘煌所有四千元、林豐仁所有九千四百元及莊耀夫所有八千九百元）。
二、案經台北市政府警察局萬華分局移送台灣台北地方法院檢察署檢察官偵查起訴。
    理  由
一、訊據被告坦承於上揭時地提供承租之房屋、麻將牌一付與同事莊耀夫等共同賭玩
    ，並稱大家是消遣，雖有約定每次自摸抽一百元、每玩四圈抽一百元給伊，但所
    抽得的錢是供伊買飲料、便當給大家吃的，當天剛開始不久即被抓，抽頭的四百
    元都是自摸抽的等語。查，被告上開自白中，關於提供場所賭博並有抽頭一事，
    核與當場被查獲之賭徒莊耀夫、吳照鵬、林豐仁、高銘煌於警訊所供相符（詳偵
    卷第八頁、第九頁、第十一頁、第十三頁背面），其中林豐仁、高銘煌二人更明
    確指出被告除自摸每次抽一百元外，是每打一圈抽頭四百元，被告甲○○雖於偵
    查中供稱是「自摸一次抽一百元，每四圈抽四百元」等語（詳偵卷第二十九頁）
    ，但被告在偵查中所述既與賭客林豐仁、高銘煌所供不符，顯有就輕避重之虞，
    自無可採，而應以賭客林豐仁、高銘煌二人在警局初訊中之供詞為可採，此外，
    上揭事實，並有扣案之抽頭金肆佰元及被告所有供賭博之工具麻將壹付及骰子參
    粒可佐，被告既與賭客約定每打一圈抽頭四百元，每自摸一次抽一百元，且被告
    自承賭客們剛剛開始玩不久即自摸四次而抽頭四百元，旋即被警查獲等語，以被
    告提供房屋供人賭玩，並未限制時間，可長時間供睹，若供賭時間長，賭客玩得
    愈久，被告將抽得愈多，以本件抽頭比例觀之，被告所抽金額非小，所謂買飲料
    或便當云云，僅會花用其中一小部分，其餘金錢均屬被告所有，且被告提供的房
    屋需要成本，其於工作場所附近承租本件房屋供同事賭博，每月租金高達一萬八
    千元，此有偵查卷附房屋租賃契約書影本一份在卷可按，被告抽頭之行為核與將
    本求利之事實相符，被告有營利之意圖，應至為明確，被告辯稱無營利意圖云云
    ，殊無可採。綜上所述，本件事証明確，被告犯行至堪認定。
二、核被告所為係犯刑法第二百六十八條前段之意圖營利，供給賭博場所罪，原審未
    加詳查，逕以抽頭所得供買飲料便當云云，即判定被告無營利意圖，顯有未當，
    公訴人上訴指摘原判決不當，核有理由，應由本院將原判決撤銷改判。爰審酌被
    告前無不良素行、本次犯罪之動機、目的、手段、犯罪所得金額大小、犯後態度
    及賭博罪對社會不良風氣所造成的影響等一切情狀，量處被告有期徒刑二月，並
    諭知易科罰金之折算標準如主文第二項所示。另扣案抽頭金肆佰元乃被告犯罪所
    得，麻將壹付、骰子參粒乃被告所有供犯罪所用之物，依法均應沒收，至於賭資
    二萬三千元，因非屬刑法第二百六十六條第二項之在賭檯或兌換籌碼處之財物，
    爰不併諭知沒收，附此敘明。
據上論結，應依刑事訴訟法第三百六十九條第一項前段、第三百六十四條、第二百九
十九條第一項前段，刑法第二百六十八條前段、第四十一條、第三十八條第一項第二
、三款、罰金罰鍰提高標準條例第一條前段、第二條判決如主文。
本案經檢察官劉惟宗到庭執行職務。
中      華      民      國    八十九    年      十      月     十八     日
                                台灣高等法院刑事第二十庭
                                    審判長法  官  葉  麗  霞
                                          法  官 王  炳  梁
                                          法  官  黃  瑞  華
右正本證明與原本無異。
不得上訴。
                                          書記官   秦  仲  芳
中     華     民     國     八十九    年       十     月       二十     日
附錄：本案論罪科刑法條全文
刑法第二百六十八條：
意圖營利，供給賭博場所或聚眾賭博者，處三年以下有期徒刑，得併科三千元以下罰
金。


司法院資訊處製作；財團法人民間司法改革基金會備份。
